【裁判字號】    97,再易,7
【裁判日期】    970526
【裁判案由】    拆屋還地
【裁判全文】
臺灣高等法院高雄分院民事裁定           97年度再易字第7號
再審原告    乙○○
訴訟代理人  王仁聰律師
再審被告    丙○○
                        號2樓.
            甲○○
上二人共同
訴訟代理人  徐豐明律師
上列當事人間請求拆屋還地事件，再審原告對於中華民國97年2月
5日本院96年度上易字第139號第二審確定判決，提起再審之訴，
本院裁定如下：
    主  文
再審之訴駁回。
再審訴訟費用由再審原告負擔。
    理  由
一、按再審之訴，應於30日之不變期間內提起；其期間自判決確
    定時起算，判決於送達前確定者，自送達時起算，其再審之
    理由發生或知悉在後者，均自知悉時起算民事訴訟法第500
    條第1 項、第2 項本文定有明文。
二、按民事訴訟法第497 條所謂如就足影響於判決之重要證物，
    漏未斟酌，係指當事人在前訴訟程序已經提出，第二審確定
    判決漏未於判決理由中斟酌者而言。又，確定判決是否有重
    要證物漏未審酌，當事人收受判決正本時即得知悉，故當事
    人以民事訴訟法第497 條所規定之第二審確定判決有就足影
    響於判決之重要證物漏未審酌，為再審之事由提起再審之訴
    ，期間仍應自送達時起算（參楊建華著民事訴訟法問題研析
    （三）第439 頁）。經查，再審原告所提出之其所謂之第二
    審判決漏未審酌之重要證物高雄縣政府民國（下同）97年2
    月27日府建管字第0970040245號函（內謂鳳山市○○○段21
    1-314 、211-315 、211-173 地號3 筆土地所在位置為空地
    ）依其發文日期，顯係於本院96年度上易字第139 號確定判
    決確定後，始由高雄縣政府發出之公函，並非再審原告在前
    訴訟程序已經提出，而本院確定判決漏未於判決理由中斟酌
    者，尚非確定判決漏未審酌之重要證物；再審原告雖主張其
    於97年3 月3 日始知悉上開公函，惟依上開說明，再審原告
    以民事訴訟法第497 條之規定提起再審之訴，再審不變期間
    應自確定判決送達日起算。本院確定判決，係於97年2 月5
    日宣判，同年月15日送達予再審原告，有宣示判決筆錄及送
    達證書在該案卷可稽，應自送達再審原告時，即97年2 月15
    日開始計算再審之訴不變期間，至同年3 月17日屆滿（16日
    為週日，順延1 日），再審原告遲至97年4 月1 日，始行提
    起本件再審之訴，亦有再審起訴狀在卷可考，已逾30日之不
    變期間，應認為不合法，應予駁回。
三、依民事訴訟法第502 條第1 項、第95條、第78條、裁定如主
    文。
中    華    民    國    97    年    5     月    26    日
                              民事第四庭
                                  審判長法官  蔡文貴
                                  法      官  陳真真
                                  法      官  黃科瑜
以上正本證明與原本無異。
本件裁定不得抗告。
中    華    民    國    97    年    5     月    27    日
                                  書  記  官  邱麗莉
                                                      q


司法院資訊處製作；財團法人民間司法改革基金會備份。
